臺灣臺北地方法院民事簡易判決
                                   111年度北國簡字第10號
原      告  蔣敏洲  
被      告  法務部  
法定代理人  蔡清祥  
上列當事人間請求國家賠償事件，本院不經言詞辯論，判決如下
：
    主      文
原告之訴駁回。
訴訟費用由原告負擔。
    事實及理由
一、原告訴之聲明及主張詳如卷附民事起訴狀所載。
二、本件未經言詞辯論，故無被告之聲明及陳述可資記載。 　
三、得心證之理由：
　㈠按原告之訴，依其所訴之事實，在法律上顯無理由者，法院
    得不經言詞辯論，逕以判決駁回之，民事訴訟法第249條第2
    項第2款定有明文。民事訴訟法第249條第2項所謂原告之訴
    ，依其所訴之事實，在法律上顯無理由者，係指依原告於訴
    狀內記載之事實觀之，在法律上顯然不能獲得勝訴之判決者
    而言（最高法院62年台上字第845號判例可資參照）。又按
    「公務員於執行職務行使公權力時，因故意或過失不法侵害
    人民自由或權利者，國家應負損害賠償責任。公務員怠於執
    行職務，致人民自由或權利遭受損害者亦同。」、「依第2
    條第2項請求損害賠償者，以該公務員所屬機關為賠償義務
    機關。」、「本法所稱賠償義務機關，係指依法組織之中央
    或地方機關，有決定國家意思並對外表示之權限而言，如各
    縣市警察局、衛生局等是。」，國家賠償法第2條第2項、第
    9條第1項、法院辦理國家賠償事件應行注意事項第9點分別
    定有明文。我國國家賠償法係採國家責任機關賠償之制度，
    亦即雖以國家為賠償之主體，但仍以各級行政機關為賠償義
    務人（最高法院80年度台上字第454號判決參照)。是所謂「
    公務員所屬機關」，係指將行使公權力之職務，託付該公務
    員執行之機關而言，一般而言，即是該公務員之任用機關，
    亦即其任職及支領俸給或薪資之機關，且得與被害人就賠償
    事件進行協議而言。
　㈡本件原告主張其經臺灣臺中地方檢察署檢察官以108年度偵續
    字第24號起訴書提起公訴，偵查程序違法，損及原告權利，
    請求上級督導機關法務部國家賠償等語，揆諸上述規定及說
    明，自應就其請求以臺灣臺中地方檢察署檢察官所屬機關即
    臺灣臺中地方檢察署為賠償義務機關。原告向法務部請求國
    家賠償，業經法務部於民國111年5月11日以非賠償義務機關
    等理由拒絕賠償後，原告仍對非屬賠償義務機關之被告提起
    本件國家賠償訴訟，在法律上顯無理由，不能准許，爰不經
    言詞辯論，逕以判決駁回之。
四、結論：本件原告之訴顯無理由，依民事訴訟法第436條第2項
    、第249條第2項第2款、第78條，判決如主文。
中　　華　　民　　國　　111 　年　　7 　　月　　18　　日
              臺灣臺北地方法院臺北簡易庭
                                  法  官  羅富美
以上正本係照原本作成。
如對本判決上訴，須於判決送達後20日之不變期間內，向本院提
出上訴狀，並繳納上訴裁判費新臺幣1,500元。
中　　華　　民　　國　　111 　年　　7 　　月　　18　　日
                                  書記官  陳鳳瀴